# 请教公司为高管支付的商学院学费如何会计处理？

提问人：tsiao 时间：2021-11-21 08:46:38
请问公司为高管支付的商学院学费如何会计处理？
是作为支付高管的职工薪酬，代扣代缴个税？还是作为职工教育经费列支？

回答人：chenyiwei
建议作为职工薪酬处理，并纳入工资薪金所得代扣代缴个税。
根据《关于企业职工教育经费提取与使用管理的意见》（财建[2006]317号）：“企业职工参加社会上的学历教育以及个人为取得学位而参加的在职教育，所需费用应由个人承担，不能挤占企业的职工教育培训经费”；“对于企业高层管理人员的境外培训和考察，其一次性单项支出较高的费用应从其他管理费用中支出，避免挤占日常的职工教育培训经费开支”。